【裁判字號】    98,訴,3847
【裁判日期】    981125
【裁判案由】    毒品危害防制條例
【裁判全文】
臺灣板橋地方法院刑事判決              98年度訴字第3847號
公  訴  人  臺灣板橋地方法院檢察署檢察官
被      告  甲○○
                    （另案羈押於臺灣臺北看守所）
上列被告因違反毒品危害防制條例案件，經檢察官提起公訴（98
年度毒偵字第5993號），本院合議庭以裁定進行簡式審判程序，
判決如下：
    主  文
甲○○施用第一級毒品，累犯，處有期徒刑拾月；扣案海洛因壹
包（驗餘淨重零點參捌柒柒公克）、海洛因殘渣袋壹只內之海洛
因殘渣（量微無法秤重）沒收銷燬之，上開海洛因殘渣袋壹只、
扣案注射針筒肆支均沒收。又施用第二級毒品，累犯，處有期徒
刑陸月；扣案甲基安非他命壹包（驗餘淨重零點壹肆玖捌公克）
沒收銷燬之，玻璃球吸食器貳只沒收。上開有期徒刑部分應執行
有期徒刑壹年貳月。
    事  實
一、甲○○前有多次因施用毒品案件，經法院裁定送觀察、勒戒
    及強制戒治，並經法院論罪科刑之紀錄；其最近一次有期徒
    刑執行完畢紀錄，係因施用第一級毒品案件，經本院以95年
    度訴字第1781號判處有期徒刑1 年2 月確定，另因違反槍砲
    彈藥刀械管制條例案件，經本院以95年度訴字第1819號判處
    有期徒刑4 月確定，又因贓物案件，經本院以95年度易字第
    2240號判處有期徒刑4 月確定，再因施用第一級、第二級毒
    品案件，經本院以96年度訴字第1162號分別判處有期徒刑8
    月、有期徒刑4 月、有期徒刑4 月（應執行有期徒刑1 年10
    月）確定，上開宣告之6 項有期徒刑嗣經法院裁定減刑並定
    其應執行有期徒刑1 年5 月確定；甲○○另因施用第一級、
    第二級毒品案件，經本院95年度訴字第3717號分別判處有期
    徒刑7 月、有期徒刑8 月、有期徒刑4 月、有期徒刑5 月（
    應執行有期徒刑1 年10月）確定，嗣經法院裁定減刑並定其
    應執行有期徒刑11月確定；前述經減刑後應執行之有期徒刑
    1 年5 月、有期徒刑11月經接續執行，而於民國97年8 月26
    日縮短刑期假釋出監，並於98年1 月30日縮刑期滿未經撤銷
    假釋，上開有期徒刑以已執行論。詎甲○○仍不知悔改，明
    知海洛因及甲基安非他命分別為毒品危害防制條例第2 條第
    2 項第1 款、第2 款所規定之第一級毒品及第二級毒品，竟
    基於施用第一級毒品海洛因之犯意，於98年8 月16日凌晨3
    時30分許，在其位於臺北縣中和市○○路220 巷2 弄3 號住
    處內，以將海洛因加水稀釋後再以針筒注射入體內之方式，
    施用第一級毒品海洛因；繼之另基於施用第二級毒品甲基安
    非他命之犯意，亦在其上址住處內，以將甲基安非他命置於
    玻璃球吸食器內加熱燒烤吸食其煙霧之方式，施用第二級毒
    品甲基安非他命；嗣於同日凌晨4 時20分許，在臺北縣中和
    市○○路220 巷1 弄1 號前為警查獲，並扣得甲○○所有之
    海洛因1 包（驗餘淨重0.3877公克）、施用海洛因所用之海
    洛因殘渣袋1 只（內含微量之海洛因殘渣）、注射針筒4 支
    ，及甲基安非他命1 包（驗餘淨重0.1498公克）、施用甲基
    安非他命所用之玻璃球吸食器2 只，及與本件甲○○施用毒
    品犯行無關之電子磅秤1 臺等物。
二、案經臺北縣政府警察局中和第二分局報請臺灣板橋地方法院
    檢察署檢察官偵查起訴。
    理  由
一、上揭事實，業據被告甲○○於偵查中及本院審理時均坦白承
    認；且被告本件為警採集之尿液，經送請臺灣檢驗科技股份
    有限公司以酵素免疫分析法初步檢驗、氣相層析質譜儀法確
    認檢驗之檢驗結果，確呈海洛因代謝物嗎啡、可待因及甲基
    安非他命陽性反應，有該檢驗機構出具之濫用藥物檢驗報告
    1 紙附卷可稽；而被告為警查獲時所扣得之白色粉末1 包（
    驗餘淨重0.3877公克）、白色透明結晶1 包（驗餘淨重0.14
    98公克），經交通部民用航空局航空醫務中心以氣相層析質
    譜儀法鑑定之結果，確分別含第一級毒品海洛因及第二級毒
    品甲基安非他命成分，亦有該中心98年8 月26日航藥鑑字第
    0984304 號毒品鑑定書1 紙在卷可按；此外，復有海洛因殘
    渣袋1 只（內含微量之海洛因殘渣）、注射針筒4 支、玻璃
    球吸食器2 只等物扣案可資佐證，足認被告上開自白，核與
    事實相符。本件事證明確，被告施用毒品犯行，堪以認定。
二、按海洛因及甲基安非他命分別為毒品危害防制條例第2 條第
    2 項第1 款、第2 款所規定之第一級毒品及第二級毒品。核
    被告施用海洛因之行為，係犯毒品危害防制條例第10條第1
    項之施用第一級毒品罪，其施用甲基安非他命之行為，係犯
    毒品危害防制條例第10條第2 項之施用第二級毒品罪；其施
    用前後持有第一級毒品海洛因、第二級毒品甲基安非他命之
    低度行為，應為其施用之高度行為所吸收，均不另論罪。被
    告所犯上開二罪，犯意各別，罪名互異，應予分論併罰。又
    被告有如事實欄第1 項所載之犯罪科刑及執行紀錄，有臺灣
    高等法院被告前案紀錄表在卷可參，其於受有期徒刑之執行
    完畢後，5 年內故意再犯本件有期徒刑以上之罪，為累犯，
    應依刑法第47條第1 項規定加重其刑。爰審酌被告前已因施
    用毒品而受不起訴處分之寬典，並多次經法院論罪科刑執行
    完畢，猶不知悔誤而再犯本件之罪，顯見其自制力薄弱，惟
    其施用毒品僅屬自殘行為，對於他人之法益尚無直接之侵害
    ，及其犯後均坦承犯行，態度尚稱良好等一切情狀，量處如
    主文所示之刑，並就有期徒刑部分定其應執行之刑。扣案海
    洛因1 包（驗餘淨重0.3877公克）、海洛因殘渣袋1 只內之
    海洛因殘渣（量微無法秤重）及甲基安非他命1 包（驗餘淨
    重0.1498公克），分別為被告本件施用毒品犯行所查獲之第
    一級毒品及第二級毒品，均應依毒品危害防制條例第18條第
    1 項前段規定沒收銷燬之；上開海洛因殘渣袋1 只（不含殘
    渣）、扣案注射針筒4 支等物，均係被告所有供其本件施用
    海洛因犯行所用之物，而扣案玻璃球吸食器2 只，則係被告
    所有供其本件施用甲基安非他命犯行所用之物，此均據被告
    供承在卷，爰併依刑法第38條第1 項第2 款規定宣告沒收。
    至扣案電子磅秤1 臺，與被告本件施用毒品犯行無關，此據
    被告陳明在卷，本院復查無積極證據足認上開電子磅秤係供
    被告本件施用毒品犯行所用或預備之物，爰不併予宣告沒收
    ，附此敘明。
據上論斷，應依刑事訴訟法第273 條之1 第1 項、第299 條第1
項前段，毒品危害防制條例第10條第1 項、第2 項、第18條第1
項前段，刑法第11條前段、第47條第1 項、第38條第1 項第2 款
、第51條第5 款，判決如主文。
本案經檢察官黃彥琿到庭執行職務
中    華    民    國    98    年    11    月    25    日
                刑事第十一庭  法  官  劉景宜
上列正本證明與原本無異。
如不服本判決，應於判決送達後10日內敘明上訴理由，向本院提
出上訴狀 (應附繕本) ，上訴於臺灣高等法院。其未敘述上訴理
由者，應於上訴期間屆滿後20日內向本院補提理由書「切勿逕送
上級法院」。
                              書記官  謝秀青
中    華    民    國    98    年    11    月    25    日
附錄本案論罪科刑法條全文：
毒品危害防制條例第10條第1 項、第2 項
毒品危害防制條例第10條
施用第一級毒品者，處 6 月以上 5 年以下有期徒刑。
施用第二級毒品者，處 3 年以下有期徒刑。


司法院資訊處製作；財團法人民間司法改革基金會備份。
